# 求助陈版：关于子公司非持续经营个别报表和合并报表的会计处理问题

提问人：zyw5520 时间：2018-01-17 11:15:18
111

回答人：chenyiwei
1 、B公司自身报表应考虑按非持续经营基础编制。“持有待售”和“终止经营”都是在财务报表整体适用持续经营假设的前提下才能做出的处理，所以此处不认定为持有待售。 2 、B的个别报表层面，建议参照破产清算会计处理相关规定，按预计清算价值计量各项资产和负债。合并报表层面，对B的资产应按预计可变现净值和原账面价值两者孰低计量，调减资产账面价值的金额在合并报表层面列作资产减值损失。 这些项目目前并不确定将作为一个整体处置，所以不构成处置组。计提减值准备时应分开测算，不能互相抵减。
3 、账面成本和改变计量基础产生的差额，因为在合并报表层面体现为资产减值损失，所以不作为非经常性损益。

提问人：zyw5520 时间：2018-01-18 19:22:48
222

回答人：chenyiwei
这个问题还是建议正式提交一下咨询，可能比较复杂。另外你下面提到的递延收益一次性转营业外收入是不恰当的，要到资产处置完毕时才能转，与确认资产处置损失同步。

提问人：qiuyong1106 时间：2018-01-19 10:21:46
提问陈老师，土地、厂房、商誉、以及与土地厂房相关的递延收益能否作为一个处置组处置呢

回答人：chenyiwei
要有证据表明将会整体处置，且已经满足持有待售条件。